臺灣臺南地方法院刑事判決
110年度交易字第1237號
公  訴  人  臺灣臺南地方檢察署檢察官
被      告  鄭文煌


                    （另案在現於法務部○○○○○○○○○○○執行中）
上列被告因公共危險案件，經檢察官提起公訴（110年度偵字第2
2924號），被告就被訴事實為有罪之陳述，本院裁定改依簡式審
判程序審理，判決如下：
    主    文
鄭文煌犯駕駛動力交通工具而吐氣所含酒精濃度達每公升零點二
五毫克以上之罪，累犯，處有期徒刑玖月。
    事 實 及 證 據
一、被告鄭文煌所犯係死刑、無期徒刑、最輕本刑為3年以上有
    期徒刑以外之罪，亦非高等法院管轄第一審案件，且被告於
    本院審理中，已就被訴事實為有罪之陳述，經告知簡式審判
    程序之旨後，被告及檢察官對本件改依簡式審判程序審理均
    表示同意，經本院依刑事訴訟法第273條之1第1項規定，裁
    定本件以簡式審判程序加以審理，合先敘明。
二、本件犯罪事實及證據，除就證據部分增列：「被告於本院準
    備程序及審理中之自白（見院卷第81、85頁）」外，餘均引
    用起訴書之記載（如附件）。
三、按行為後法律有變更者，適用行為時之法律。但行為後之法
    律有利於行為人者，適用最有利於行為人之法律，刑法第2
    條第1項定有明文。經查，被告行為後，刑法第185條之3第1
    項第1款規定業於民國111年1月28日修正公布、同年月30日
    施行，修正前該條款規定：「駕駛動力交通工具而有下列情
    形之一者，處2年以下有期徒刑，得併科20萬元以下罰金：
    一、吐氣所含酒精濃度達每公升0.25毫克或血液中酒精濃度
    達百分之0.05以上」，修正後則規定：「駕駛動力交通工具
    而有下列情形之一者，處3年以下有期徒刑，得併科30萬元
    以下罰金：一、吐氣所含酒精濃度達每公升0.25毫克或血液
    中酒精濃度達百分之0.05以上」，經比較新舊法之結果，修
    正後之規定並未較有利於被告，應依刑法第2條第1項前段規
    定，適用行為時即修正前之刑法第185條之3第1項第1款規定
    論處。
四、核被告所為，係犯修正前刑法第185條之3第1項第1款之駕駛
    動力交通工具而吐氣所含酒精濃度達每公升0.25毫克以上之
    罪。又被告有起訴書犯罪事實一、所載之前案科刑判決及執
    行完畢乙情，有臺灣高等法院被告前案紀錄表在卷可按，其
    受徒刑之執行完畢後，5年以內故意再犯本件有期徒刑以上
    之罪，為累犯，本院審酌被告構成累犯之前案為公共危險罪
    ，竟再犯公共危險罪，顯見其刑罰反應力薄弱，自我控管之
    能力欠缺，主觀上惡性非輕，爰參酌司法院釋字第775號解
    釋意旨，依刑法第47條第1項之規定，加重其刑。
五、爰審酌被告有6次公共危險前科（①本院以102年度交簡字第1
    323號判決判處拘役59日確定，②本院以104年度交簡字第468
    8號判決判處有期徒刑3月確定，③本院以106年度交簡字第10
    52號判決判處有期徒刑4月，併科罰金新臺幣1萬元確定，④
    本院以106年度交簡字第2761號判決判處有期徒刑5月確定，
    ⑤本院以108年度交易字第594號判決判處有期徒刑6月確定，
    ⑥本院以110年度交易字第476號判決判處有期徒刑7月確定）
    ，有前引被告前案紀錄表附卷可按，詎不知悔改，其明知酒
    精成分對人之意識、控制能力具有不良影響，超量飲酒後會
    導致對週遭事務之辨識及反應能力較平常狀況薄弱，因而酒
    後駕車在道路上行駛，對一般往來之公眾及駕駛人自身皆具
    有高度危險性，猶漠視自己安危，更枉顧法律禁止規範與公
    眾道路通行之安全，竟仍酒後騎乘普通重型機車在道路行駛
    ，為警測得其飲酒後吐氣所含酒精濃度達每公升0.69毫克，
    所為應予非難，並考量被告犯後坦認犯行，未肇事致他人受
    有傷害，兼衡其自陳高職畢業之教育程度，離婚、育有2名
    子女（兒子已成年，女兒19歲），入監前從事水電，月收入
    約新臺幣3萬多元，入監前與子女同住，需扶養女兒（見院
    卷第86頁）等一切情狀，量處如主文所示之刑，以資懲儆。
據上論斷，應依刑事訴訟法第299條第1項前段、第273條之1第1
項、第310條之2、第454條第2項，刑法第2條第1項前段、（修正
前）第185條之3第1項第1款、第47條第1項，刑法施行法第1條之
1第1項，判決如主文。
中　　華　　民　　國　　111 　年　　2 　　月　　22　　日
                  刑事第十二庭  法  官  張婉寧
以上正本證明與原本無異。
如不服本判決應於收受本判決後20日內向本院提出上訴書狀，並
應敘述具體理由。其未敘述上訴理由者，應於上訴期間屆滿後20
日內向本院補提理由書狀（均須按他造當事人之人數附繕本）「
切勿逕送上級法院」。 
　　　　　　　　　　　　　　　　書記官  蔡雅惠　　　　
中　　華　　民　　國　　111 　年　　2 　　月　　23　　日

附錄論罪科刑法條：
修正前中華民國刑法第185條之3第1項
駕駛動力交通工具而有下列情形之一者，處2年以下有期徒刑，
得併科20萬元以下罰金：
一、吐氣所含酒精濃度達每公升零點二五毫克或血液中酒精濃度
    達百分之零點零五以上。
二、有前款以外之其他情事足認服用酒類或其他相類之物，致不
    能安全駕駛。
三、服用毒品、麻醉藥品或其他相類之物，致不能安全駕駛。

附件：
臺灣臺南地方檢察署檢察官起訴書
                                    110年度偵字第22924號
　　被　　　告　鄭文煌　男　61歲（民國00年00月00日生）
　　　　　　　　　　　　住○○市○○區○○街000號
　　　　　　　　　　　　國民身分證統一編號：Z000000000號
上列被告因公共危險案件，已經偵查終結，認應提起公訴，茲將
犯罪事實及證據並所犯法條分敘如下：
　　　　犯罪事實
一、鄭文煌前因不能安全駕駛致交通危險案件，經臺灣臺南地方
    法院以108年度交易字第594號判決判處有期徒刑6月確定，
    於民國109年7月19日徒刑執行完畢。詎仍不知悔改，自110
    年10月26日下午12時10分許起至同日下午12時50分許止，在
    臺南市歸仁區歸仁十五路附近工地內，飲用保力達藥酒，致
    其吐氣所含酒精濃度達每公升0.25毫克以上後，明知其已不
    得駕駛動力交通工具，竟仍不顧大眾行車之公共安全，未待
    體內酒精成分消退，即基於酒後駕車致交通公共危險之犯意
    ，於同日下午12時50分許，騎乘車牌號碼000-000號普通重
    型機車上路行駛。嗣於同日下午1時許，鄭文煌騎乘前揭普
    通重型機車行經臺南市歸仁區高發二路與歸仁十五路交岔路
    口時，因行車不穩，遭該路口執行勤務之員警攔查，並發現
    其身上酒味濃厚，於同日下午1時5分當場對鄭文煌施予酒精
    測試，測得其呼氣所含酒精濃度達每公升0.69毫克（MG/L）
    之數值，始知悉上情。
二、案經臺南市政府警察局歸仁分局報告偵辦。
　　　　證據並所犯法條
一、上揭犯罪事實，業據被告鄭文煌於警詢及偵查中均坦承不諱
    ，並有測得被告呼氣所含酒精濃度達每公升0.69毫克之酒精
    濃度檢測單1張、臺南市政府警察局舉發違反道路交通管理
    事件通知單影本、財團法人台灣商品檢測驗證中心呼氣酒精
    測試器檢定合格證書、證號查詢機車駕駛人表單、車輛詳細
    資料報表等在卷可稽，足認被告之自白與事實相符，其犯嫌
    堪予認定。
二、核被告所為，係犯刑法第185 條之3 第1 項第1 款之駕駛動
    力交通工具而吐氣所含酒精濃度達每公升0.25毫克以上罪嫌
    。又被告曾受有期徒刑之執行完畢，此有本署刑案資料查註
    紀錄表在卷可參，5年內故意再犯有期徒刑以上之罪，為累
    犯，依司法院釋字第775 號解釋意旨，審酌被告前因犯罪而
    經徒刑執行完畢後，理應產生警惕作用，進而自我控管，不
    再觸犯有期徒刑以上之罪，然卻於前案執行完畢不到1年之
    短時間內故意再犯罪名相同之本案不能安全駕駛罪，依前揭
    說明，足見被告有其特別惡性，且前案之徒刑執行無成效，
    對於刑罰之反應力顯然薄弱等一切情節，認本案所犯不能安
    全駕駛罪，請依刑法第47條第1 項規定加重其刑。另請審酌
    被告於102年至110年間已有高達6次酒後駕車之公共危險前
    案紀錄，有前揭前案紀錄表在卷可考，足見被告明知酒後駕
    車因影響人對於車輛之操縱性、控制力，對用路人造成不可
    預知之危險，為法律所明定禁止，竟仍執意故違禁令，飲酒
    後騎乘機車上路，顯心存僥倖，且無視法律之禁令，於前一
    次酒後駕車犯行執行完畢後僅間隔6個月餘，即再度酒後駕
    車，罔顧公眾之交通安全及其他用路人之生命、身體法益，
    忽視其可能造成之危害性，惡性非輕，當不宜輕縱，爰請從
    重量處其刑。
三、依刑事訴訟法第251條第1項提起公訴。
　　此　致
臺灣臺南地方法院
中　　華　　民　　國　 110　　年　　11　　月　　22　　日
　　　　　　　　　　　　　　　檢　察　官　黃 榮 加
本件證明與原本無異
中　　華　　民　　國　 110　　年　　11　　月　　26　　日
                              書  記  官  陳 信 樺
（本院按下略）